臺灣嘉義地方法院刑事判決　　　　　　　　　　　　　九十三年度交訴字第三四號
　　公　訴　人　臺灣嘉義地方法院檢察署檢察官
　　被　　　告　乙○○
右列被告因公共危險等案件，經檢察官提起公訴（九十三年度偵字第四六五四號），
因被告於準備程序進行中就被訴事實為有罪之陳述，且所犯非死刑、無期徒刑、最輕
本刑為三年以上有期徒刑之罪或高等法院管轄第一審案件，經告知簡式審判程序之旨
，並聽取檢察官、被告之意見後，經本院合議庭裁定由受命法官獨任進行簡式審判程
序，本院判決如左：
    主  文
乙○○服用酒類，不能安全駕駛動力交通工具而駕駛，處有期徒刑月；又駕駛動力
交通工具肇事，致人受傷而逃逸，處有期徒刑柒月；又因過失傷害人，處有期徒刑
月。應執行有期徒刑壹年。
    事  實
一、乙○○前因竊盜罪，經本院於民國（下同）九十二年十二月四日以九十二年度簡
    字第一五○二號判決判處有期徒刑六月，緩刑三年確定，現仍於緩刑期間，竟不
    知悔改，明知飲酒後駕駛動力交通工具之操控能力降低而無法為安全駕駛，仍基
    於致生交通公共危險之犯意，於九十三年五月十八日下午一時許起至四時許止，
    在嘉義縣民雄鄉○○○○道附近某路邊攤飲酒後，已達不能安全駕駛之狀態，復
    於同日下午四時四十五分許，駕駛車牌號碼ＧＭ─三二一九號自用小客車沿上開
    省道南向北方向行駛，途經該路段二五四點三公里（即嘉義縣民雄鄉轄）北向慢
    車道處，本應注意車前狀況，隨時採取必要之安全措施，復不得超速行駛（該路
    段速限時速七十公里），且依當時天候晴、日間自然光線、柏油路面乾燥、無缺
    陷、無障礙物、視距良好，並無不能注意之情形，竟因飲酒操控能力降低致疏未
    注意，貿然以時速九十公里超速行駛致煞車不及，而追撞前方同向慢車道駕駛車
    牌號碼ＧＤ三─六五七號重型機車之甲○○○，致甲○○○人車倒地而受有頭部
    外傷併頭皮血腫、臉部擦傷等普通傷害，復擦撞其左側車道駕駛車牌號碼Ｃ五─
    四０八一號自用小客車之陳鈴玉（未受傷）。詎乙○○肇事後，明知甲○○○遭
    擦撞後倒地，應受有傷害，竟基於肇事逃逸之犯意，未對傷者施以救助或其他必
    要措施，隨即駕車逃逸，嗣經當時駕駛車輛行經該處之陳鈴玉記下其所駕駛之上
    開車輛車牌號碼，報警處理而查獲，並於同日下午七時許，對其施以酒精測試，
    發現其呼氣酒精濃度為每公升○點六二毫克，始知上情。
二、案經甲○○○訴由嘉義縣警察局民雄分局報請臺灣嘉義地方法院檢察署檢察官偵
    查起訴。
    理  由
一、訊據被告乙○○對於右揭時、地酒醉駕車並超速行駛而肇事，致使告訴人甲○○
    ○受傷後，卻未將之送醫，反而駕車逃逸等事實，於警詢、檢察官偵查及本院審
    理時均已坦承不諱，核與證人即告訴人、證人陳鈴玉於警詢、檢察官偵查中證述
    之情節均相符，復有刑法第一百八十五條之三案件測試觀察紀錄表、酒精濃度測
    試單、道路交通事故現場圖、道路交通事故調查報告表（一）、（二）、財團法
    人佛教慈濟綜合醫院大林分院醫療診斷證明書、嘉義縣警察局民雄分局員警許順
    忠報告書各一份及交通事故現場照片十幀等附卷可證。而被告經警於九十三年五
    月十八日下午七時三十八分測試其呼氣中酒精濃度時，已測得每公升○點六二毫
    克，則被告酒後駕車之時點係在同日下午四時四十五分許肇事之前，則被告酒後
    駕車肇事時之呼氣中酒精濃度，應高於前揭測得之每公升零點六二毫克，參以被
    告酒後駕車肇禍之客觀事實，足見其於飲酒後已達不能安全駕駛動力交通工具之
    狀態。按汽車駕駛人飲用酒類或其他類似物後其吐氣所含酒精濃度超過每公升零
    點二五毫克或血液中酒精濃度超過百分之零點零五以上者，不得駕車；又按汽車
    行駛時，駕駛人應注意車前狀況，並隨時採取必要之安全措施；行車速度，依速
    限標誌或標線之規定，道路交通安全規則第一百十四條第二款、第九十三條第一
    項、第九十四條第三項分別定有明文。被告駕駛汽車自應注意上開規定，且依當
    時天候晴、日間自然光線、柏油路面乾燥、無缺陷、無障礙物、視距良好，並無
    不能注意之情形，竟疏未注意，貿然在飲酒後已不能安全駕駛車輛狀態下超速駕
    車，致肇本件車禍，被告顯有過失，灼然甚明。又告訴人因此受有頭部外傷併頭
    皮血腫、臉部擦傷等普通傷害，業如前述，係因被告之過失行為所引起，二者間
    顯有相當因果關係甚明，堪認被告自白與事實相符，足資採信。綜上所述，本案
    事證明確，被告犯行堪以認定。
二、核被告所為，係犯刑法第一百八十五條之三之服用酒類不能安全駕駛動力交通工
    具而駕駛罪、同法第一百八十五條之四之駕駛動力交通工具肇事致人受傷而逃逸
    罪、第二百八十四條第一項前段之普通過失傷害罪。被告所犯上述三罪，犯意各
    別、行為互殊，應予分論併罰。又被告係汽車駕駛人，其酒醉駕車因而肇事致人
    受傷，依法應負刑事責任，所犯過失傷害罪部分，應依道路交通管理處罰條例第
    八十六條第一項之規定，加重其刑。另公訴意旨認被告應注意四輪以上汽車在劃
    有快慢車道分隔線之道路行駛，除起步、準備停車、臨時停車或轉彎外，不得行
    駛慢車道，竟仍疏未注意而行駛慢車道等語；然按四輪以上汽車在劃有快慢車道
    分隔線之道路行駛，除起步、準備停車、臨時停車或轉彎外，不得行駛慢車道。
    但設有快慢車道分隔島之道路不在此限，道路交通安全規則第九十五條第二項定
    有明文；是被告駕車肇禍之路段雖係劃有快慢車道分隔線之道路，但設有快慢車
    道分隔島之事實，有卷附之上開道路交通事故現場圖、道路交通事故調查報告表
    （一）、（二）各一份可查，是公訴意旨此部分之認定，應有未洽，併予敘明。
    爰審酌告訴人所受傷害程度非重、被告肇事後置人車倒地之告訴人於不顧、畏罪
    逃逸，前因竊盜罪，經本院於九十二年十二月四日以九十二年度簡字第一五○二
    號判決判處有期徒刑六月，緩刑三年確定，現仍於緩刑期內之品行，此有臺灣嘉
    義地方法院檢察署刑案資料查註紀錄表、臺灣高等法院被告全國前案紀錄表各一
    份在卷可參，國中肄業之智識程度、現無業、因一時貪便求快、疏未遵守道路交
    通安全規則因而肇事致人受傷，竟不履行救護義務、逃離現場，置他人生命、身
    體、健康於不顧，另飲用酒類達不能安全駕駛動力交通工具程度而駕駛，而酒精
    成分對人之意識能力具有不良影響，超量飲酒後會導致對週遭事務之辨識及反應
    能力較平常狀況薄弱，被告服用酒類於肇事時其呼氣酒精濃度高於每公升零點六
    二毫克、其注意力、反應力、組織力、理解力、感知能力均降低、不能安全駕駛
    之程度，猶執意駕駛動力交通工具，對往來之人車均生高度危險性，顯罔顧他人
    生命、身體、健康、財產安全，惡性非輕，但終於本院審理時坦承犯行、非無悔
    意，然尚未與被害人家屬達成和解、賠償被害人所受損害等一切情狀，分別量處
    如主文所示之刑，並定其應執行刑，以資懲儆。
據上論斷，依刑事訴訟法第二百七十三條之一第一項、第二百九十九條第一項前段，
刑法第一百八十五條之三、第一百八十五條之四、第二百八十四條第一項前段、第五
十一條第五款，道路交通管理處罰條例第八十六條第一項，罰金罰鍰提高標準條例第
一條前段、第二條，判決如主文。
本案經檢察官周欣潔到庭執行職務。
中      華      民      國    九十三    年     十二     月    二        日
                                   臺灣嘉義地方法院交通法庭
                                       法  官  游  悅  晨
右正本證明與原本無異。
如不服本判決，應於判決送達後十日內向本院提出上訴狀( 應附繕本 )。告訴人或被
害人如對於本判決不服者，應具備理由請求檢察官上訴，其上訴期間之計算係以檢察
官收受判決正本之日期為準。
中      華      民      國    九十三    年     十二     月    二        日
                                       書記官  陳  湘  蓉
附錄本案論罪科刑法條全文：
刑法第一百八十五條之三
服用毒品、麻醉藥品、酒類或其他相類之物，不能安全駕駛動力交通工具
而駕駛者，處一年以下有期徒刑、拘役或三萬元以下罰金。
刑法第一百八十五條之四
駕駛動力交通工具肇事，致人死傷而逃逸者，處六月以上五年以下有期徒
刑。
刑法第二百八十四條第一項
因過失傷害人者，處六月以下有期徒刑、拘役或五百元以下罰金。致重傷者，處一年
以下有期徒刑、拘役或五百元下罰金。
